【裁判字號】    98,簡上,724
【裁判日期】    980930
【裁判案由】    電子遊戲場業管理條例等
【裁判全文】
臺灣板橋地方法院刑事裁定             98年度簡上字第724號
上  訴  人  丙○○
即  被  告
上列上訴人即被告因違反電子遊戲場業管理條例等案件，不服本
院中華民國97年9 月30日第一審簡易判決（97年度簡字第7870號
，起訴書案號：97年度偵字第12283 號），本院管轄第二審之合
議庭判決如下：
    主      文
上訴駁回。
    事實及理由
一、本案經本院審理結果，認第一審判決以被告丙○○所為係違
    反電子遊戲場業管理條例第15條規定，應依同條例第22條規
    定論處，並犯刑法第266 條第1 項前段在公眾得出入之場所
    賭博財物罪，而被告乃以經營電子遊戲場業之1 行為同時觸
    犯上開2 罪名，為想像競合犯，應依刑法第55條規定，從一
    重之電子遊戲場業管理條例第22條規定處斷，且認被告曾有
    如本案聲請簡易判決處刑書犯罪事實欄所載之前科紀錄，有
    臺灣高等法院被告前案紀錄表1 份足憑，被告受有期徒刑之
    執行完畢，5 年以內故意再犯本件有期徒刑以上之罪，為累
    犯，乃依刑法第47條第1 項規定，就違反電子遊戲場業管理
    條例之部分加重其刑，因依刑事訴訟法第449 條第1 項前段
    、第3 項、第454 條第2 項、第450 條第1 項，電子遊戲場
    業管理條例第22條，刑法第11條前段、第266 條第1 項前段
    、第2 項、第55條、第41條第1 項前段、第42條第3 項前段
    ，刑法施行法第1 條之1 第1 項、第2 項前段等規定（原審
    判決於據上論斷欄漏未引用刑法第47條第1 項規定，爰予補
    充），並審酌被告之智識程度、生活狀況、犯罪之動機、目
    的、手段等一切情狀，量處拘役50日，並諭知如易科罰金之
    折算標準；另說明扣案電子遊戲機「大聯盟」（該遊戲機面
    板旁載有『大聯盟』字樣，然聲請簡易判決處刑書係依偵查
    卷附之台北縣政府警察局土城分局扣押物品目錄表上扣押物
    之品名而別載為小瑪莉）1 臺（含積體電路板1 片）及賭資
    新台幣（下同）4750元，分別係當場賭博之器具及在賭檯之
    財物（即電子遊戲機內之現金），不問屬於犯人與否，均應
    依刑法第266 條第2 項規定宣告沒收；茲原審判決認事用法
    及量刑並無不當，應予維持，並引用第一審判決書記載之事
    實、證據及理由（如附件）。
二、被告上訴意旨雖略稱：扣案機台並非其所有，係綽號「二哥
    」名為「陳正雄」之友人所有，「二哥」於查獲前一天，在
    其不在住處時，擅自將扣案機台擺在查獲地點，而查獲的機
    台內雖有零錢，然是其自己把玩而投入，並非供不特定人把
    玩而得之零錢，且其房間平常是鎖起來並無營業之事實，本
    案查獲當天其房間也是鎖起來被警察撬開，其並無經營電子
    遊戲場業賭博犯行云云；然查：
(一)、證人即查獲本案之員警蕭臺柱於本院審理中雖證稱：被告於
    警局應訊時，是有說扣案機具是別人的，但又沒有提供方式
    可以聯絡被告所說的別人，被告也沒有提供所謂別人的名字
    ，所以就無法繼續追查等語（見本院民國98年9 月3 日審理
    筆錄）；證人即承租台北縣土城市○○路○ 段388 之1 號之
    乙○○於本院審理中則證稱：其先生在警察來查獲本案之前
    ，有跟其提過「二哥」好像有拿電動擺在上址地下室，其就
    打電話問被告，被告說他也不知道等語（見本院98年9 月3
    日審理筆錄）；顯見被告雖曾一度於警詢中向員警蕭臺柱提
    及扣案機具為他人所有，並另向房東乙○○推稱不知扣案機
    具何以擺放前址地下室云云，然細譯被告於警詢中供稱：台
    北縣土城市○○路○ 段388 之1 號地下室是我於96年12月份
    起向乙○○分租地下室使用，租約到97年12月31日止，該處
    是做為聚會場所，偶而有讓朋友賭博，警方所查獲之小瑪莉
    電玩IC板1 塊、機台內之賭資4750元為我所有，自己買來玩
    的，該地下室沒有上鎖，是大家可以自由進出，不需經過屋
    主及我同意等語（見偵查卷第10、11頁）；於偵查中供稱：
    土城市○○路是我租的沒錯，是在今年的2 月中旬開始租的
    ，我跟一樓的二房東叫做乙○○租的，我租整個地下室，（
    為何會有機台）那是我買的，（何時開始擺機台）被查獲的
    前幾天不到一星期買的，我跟朋友買的；機台內有錢，是直
    接退幣的，我認罪等語（見偵查卷第87、88頁）；顯見被告
    於警詢、偵查中，均明確坦認扣案電子遊戲機為其所有，而
    其於偵查中甚且供出該電子遊戲機乃查獲前約一星期向友人
    購得，併為認罪陳述，茲苟被告所辯扣案電子遊戲機乃綽號
    「二哥」名為「陳正雄」之友人所有，並『擅自未經被告同
    意即置放』於被告住處云云屬實，則以扣案電子遊戲機具有
    相當市值，且直接設有退幣口，此有台北縣政府警察局土城
    分局扣押物品目錄表、查獲現場相片等在卷可稽，被告亦於
    本院審理中供認「二哥」將機具擺放查獲地點，一方面也是
    想賺點錢等情以觀，被告與「二哥」之交情友誼顯屬匪淺，
    「二哥」方始放心將前開機具置放被告住處，詎被告竟始終
    未能提供「二哥」之具體聯絡方式，其上開所辯是否屬實，
    原值斟酌；況倘被告前揭所辯屬實，則被告對扣案電子遊戲
    機具之來源，乃向人購得，且迄遭警查獲前，已置放查獲地
    點約一星期等細節，何以竟均能於偵查中清楚明確供述如上
    ？再審諸被告上揭所辯情節真實與否，顯攸關被告本案刑責
    至鉅，然被告就此重大情節於警詢、偵查中，亦未堅稱此情
    ，反而更行坦認該電子遊戲機為其查獲前約一星期向友人購
    得，惟僅以該電子遊戲機具係供自己把玩而無營業云云置辯
    ，嗣則於偵查中更曾為認罪陳述，迨於審理中方又異其認罪
    陳述，改為如上辯解，其上開所為俱悖事理，實難遽信，當
    無從執被告曾一度於警詢中向員警蕭臺柱提及扣案機具為他
    人所有，並另向房東乙○○推稱不知扣案機具何以擺放前址
    地下室等節，即遽為有利於被告之認定。
(二)、又乙○○原向他人承租台北縣土城市○○路○ 段388 之1 號
    （含地下室），嗣乙○○擬將前址地下室分租他人，雖經陳
    發官向乙○○表明承租意願，惟乙○○因陳發官並無身分證
    原不欲出租，然因被告表明出租給陳發官沒有關係，因被告
    也要住該處，乙○○遂與被告訂立租賃契約，將前址地下室
    出租給被告等情，經乙○○於本院審理中證述在卷，並有偵
    查卷附之房店租賃契約書在卷可參（見偵查卷第71-73 頁）
    ，而被告亦不否認前址地下室擺放扣案電子遊戲機之房間，
    時供其居住使用，顯見被告與擺放扣案電子遊戲機之前址處
    所，關係密切，且為承租使用人甚明，則以擺放有扣案電子
    遊戲機之房間，既為被告承租且時供其居住使用，該房間當
    屬被告所支配管領，據此，苟非被告確有意將扣案電子遊戲
    機擺放所居住房間內，殊難想像他人得任意擅自置放扣案電
    子遊戲機於被告所居住房間內，被告辯稱是「二哥」於查獲
    前一天，在其不在住處時，擅自將扣案機台擺在查獲地點云
    云，容悖事理，委無足取。
(三)、另同案被告即賭客王雲於警詢中供稱：我之前在該地下室
    第二間房間（即置放有扣案電子遊戲機之房間）內看見我門
    大陸同鄉在打麻將牌，至於該電玩小瑪莉機台是昨（10）日
    才見到等語（見偵查卷第33頁背面）；同案被告黃洪明於偵
    查中則供稱：（為何會有電子機台在那邊）那是兩三天前我
    才看到有那台機台等語（見偵查卷第84頁）明確，苟被告所
    辯置放有扣案電子遊戲機之房間平常上鎖云云屬實，何以王
    雲、黃洪明均能知悉前開房間內擺放有扣案電子遊戲機？
    被告辯稱其房間平常是鎖起來云云，顯與事證未合，自不足
    採；又以扣案電子遊戲機內扣得之10元硬幣多達475 枚，該
    機具並直接設有退幣口，此有上開台北縣政府警察局土城分
    局扣押物品目錄表、查獲現場相片等在卷可稽，並為被告所
    不否認，則倘扣案電子遊戲機僅供被告自己投幣把玩，該等
    機具既設有退幣口可供直接退幣，則被告僅供自己把玩，又
    何需投入機具內多達475 枚硬幣？顯見被告辯稱查獲的機台
    內雖有零錢，然是其自己把玩而投入，並非供不特定人把玩
    而得之零錢云云，亦悖事理，而無足取。
三、綜上，被告上揭所辯，容係事後卸責之詞，無足採信，被告
    本件犯行事證明確；從而，原審予以論罪科刑，其認事用法
    並無違誤，量刑亦無明顯失出，被告執前詞提起本件上訴為
    無理由，應駁回其上訴。
據上論斷，應依刑事訴訟法第455 條之1 第1 項、第3 項、第36
8 條、第373 條，判決如主文。
本案經檢察官高智美到庭執行職務。
中    華    民    國    98    年    9     月    30    日
                    刑事第十九庭審判長法  官  曾淑娟
                                      法  官  鄧雅心
                                      法  官  陳明偉
附件：
臺灣板橋地方法院刑事簡易判決          97年度簡字第7870號
聲  請  人  臺灣板橋地方法院檢察署檢察官
被      告  丙○○  男  44歲（民國○○年○○月○○日生）
                    身分證統一編號：Ｚ000000000號
                    住臺北縣三重市○○○街150巷20號5樓
                    居臺北縣土城市○○路○段388之1號地下
                    室
            林國華  男  39歲（民國○○年○月○○日生）
                    身分證統一編號：Ｚ000000000號
                    住臺北縣土城市○○路62號8樓
            陳群賓  男  39歲（民國○○年○月○○日生）
                    身分證統一編號：Ｚ000000000號
                    住臺北縣土城市○○路○段67巷6號2樓
            王雲  男  46歲（民國○○年○月○○日生）
                    身分證統一編號：Ｚ000000000號
                    住連江縣莒光鄉福正村50號
                    居臺北縣土城市○○路○段410巷26號7樓
            曹以捷  男  41歲（民國○○年○○月○日生）
                    身分證統一編號：Ｚ000000000號
                    住臺北縣土城市○○路○段285之2號2樓
上列被告因違反電子遊戲場業管理條例等案件，經檢察官聲請以
簡易判決處刑（97年度偵字第12283 號），本院判決如下：
    主      文
丙○○未依電子遊戲場業管理條例規定辦理營利事業登記，而經
營電子遊戲場業，累犯，處拘役伍拾日，如易科罰金，以新臺幣
壹仟元折算壹日。扣案之電子遊戲機「大聯盟」壹臺（含積體電
路板壹片）及賭資新臺幣肆仟柒佰伍拾元均沒收。
林國華、王雲，在公眾得出入之場所賭博財物，各處罰金新臺
幣伍仟元，如易服勞役，均以新臺幣壹仟元折算壹日。扣案之撲
克牌貳副及賭資新臺幣貳仟陸佰元均沒收。
陳群賓、曾以捷，在公眾得出入之場所賭博財物，各處罰金新臺
幣陸仟元，如易服勞役，均以新臺幣壹仟元折算壹日。扣案之撲
克牌貳副及賭資新臺幣貳仟陸佰元均沒收。
    事實及理由
一、本件除犯罪事實欄第11、16行均應補充「以此不確定之或然
    率決定財物之得喪」、證據部分應補充「黃洪明於警詢時及
    偵查中之供述、林星華於警詢時之供述、扣押物品目錄表1
    紙、帳單1 紙及現場圖2 紙」外，其餘犯罪事實及證據，均
    引用檢察官聲請簡易判決處刑書之記載（如附件）。
二、應適用之法條：
(一)、按所謂電子遊戲場「業」，指「業務」而言。刑法上所謂業
    務，係以事實上執行業務者為標準，指以反覆同種類之行為
    為目的之社會的活動而言；執行此項業務，縱令欠缺形式上
    之條件，仍無礙於業務之性質。因此不論該事業是否「專營
    」電子遊戲場業，亦不問經營是否需達「一定之規模」，即
    使於原本所營事業外，兼營電子遊戲場業，或所經營之電子
    遊戲場不具相當之規模，亦無礙於電子遊戲場業管理條例相
    關規定之適用（最高法院90年臺非字第276 號判例意旨參照
    ）。是以被告丙○○未依電子遊戲場業管理條例之規定辦理
    營利事業登記，而擅自在其所承租屬公眾得出入之場所之居
    所內擺設賭博性電子遊戲機1 臺，與不特定人對賭，核其所
    為，係違反電子遊戲場業管理條例第15條規定，應依同條例
    第22條規定論處，並犯刑法第266 條第1 項前段在公眾得出
    入之場所賭博財物罪。次按刑事法若干犯罪行為態樣，本質
    上原具有反覆、延續實行之特徵，立法時既予特別歸類，定
    為犯罪構成要件之行為要素，則行為人基於概括之犯意，在
    密切接近之一定時、地持續實行之複次行為，倘依社會通念
    ，於客觀上認為符合一個反覆、延續性之行為觀念者，於刑
    法評價上，即應僅成立一罪。學理上所稱「集合犯」之職業
    性、營業性或收集性等具有重複特質之犯罪均屬之，例如經
    營、從事業務、收集、販賣、製造、散布等行為概念者是（
    最高法院95年度臺上字第1079號判決要旨參照）。是以觀諸
    被告丙○○自97年4 月某日起至同年4 月11日為警查獲時止
    之密接時間，在同一地址未經許可擺設賭博性電子遊戲機而
    經營電子遊戲場業，並與不特定人對賭之具體情節，足認被
    告丙○○係基於單一營業目的之概括犯意，而實行單一犯罪
    計畫下具有反覆、延續性質之集合行為，且電子遊戲場業管
    理條例所規範之「經營」行為，在本質上具有反覆、延續實
    行之特徵，亦如上述，從而被告丙○○所為自符合上開「集
    合犯」之概念，刑法評價上為構成要件之行為單數。又被告
    丙○○以經營電子遊戲場業之1 行為同時觸犯上開2 罪名，
    為想像競合犯，應依刑法第55條規定，從一重之電子遊戲場
    業管理條例第22條規定處斷。至被告丙○○曾有如聲請簡易
    判決處刑書犯罪事實欄所載之前科紀錄，有臺灣高等法院被
    告前案紀錄表1 份足憑，其受有期徒刑之執行完畢，5 年以
    內故意再犯本件有期徒刑以上之罪，為累犯，應依刑法第47
    條第1 項規定，就違反電子遊戲場業管理條例之部分加重其
    刑。爰審酌被告丙○○曾有賭博及公共危險之前科紀錄（見
    卷附臺灣高等法院被告前案紀錄表），仍不知警惕，貪圖私
    利而未依電子遊戲場業管理條例規定辦理營利事業登記即經
    營電子遊戲場業，有害於主管機關對電子遊戲場業之監督、
    管理，又在公眾得出入之場所賭博財物，助長投機風氣，影
    響社會善良風俗，惟所擺設之電子遊戲機僅1 臺，查獲賭資
    新臺幣（下同）4750元，情節尚非至鉅，且於警詢時及偵查
    中均坦承犯行，犯罪後之態度良好，兼衡被告丙○○之智識
    程度、生活狀況、犯罪之動機、目的、手段等一切情狀，量
    處如主文所示之刑，並諭知易科罰金之折算標準。另扣案之
    電子遊戲機「大聯盟」1 臺（含積體電路板1 片）及賭資
    4750元，分別係當場賭博之器具及在賭檯之財物（即電子遊
    戲機內之現金），不問屬於犯人與否，均應依刑法第266 條
    第2 項規定宣告沒收。
(二)、核被告林國華、陳群賓、王雲、曾以捷所為，各係犯刑法
    第266 條第1 項前段在公眾得出入之場所賭博財物罪。爰審
    酌被告林國華、陳群賓、王雲、曾以捷在公眾得出入之場
    所賭博財物，助長投機風氣，影響社會善良風俗，惟渠等均
    於警詢時及偵查中均坦承犯行，犯罪後之態度良好，且被告
    林國華及王雲均查無前科紀錄，被告陳群賓及曾以捷則分
    別有賭博及偽造文書之前科紀錄（見卷附臺灣高等法院被告
    前案紀錄表），兼衡渠等之智識程度、生活狀況、犯罪之動
    機、目的、手段等一切情狀，量處如主文所示之刑，並諭知
    易服勞役之折算標準。另扣案之撲克牌2 副及賭資2600元，
    分別係當場賭博之器具及在賭檯之財物，均應依刑法第266
    條第2 項規定宣告沒收。末查，被告林國華、陳群賓、王雲
    、曾以捷於上揭時、地係以撲克牌而非以麻將及骰子賭博
    財物，業據渠等供承不諱，是以扣案之麻將1 副及骰子2 顆
    自非當場賭博之器具，爰不併予宣告沒收，附此敘明。
三、依刑事訴訟法第449 條第1 項前段、第3 項、第454 條第2
    項、第450 條第1 項，電子遊戲場業管理條例第22條，刑法
    第11條前段、第266 條第1 項前段、第2 項、第55條、第41
    條第1 項前段、第42條第3 項前段，刑法施行法第1 條之1
    第1 項、第2 項前段，逕以簡易判決處刑如主文。
四、如不服本判決，得自收受送達之翌日起10日內向本院提出上
    訴狀，上訴於本院第二審合議庭（須附繕本）。
中    華    民    國    97    年    9     月    30    日
                  刑事第二十二庭  法  官  賴彥魁
上列正本證明與原本無異。
如不服本判決，應於判決送達後十日內敘明上訴理由，向本院提
出上訴狀（應附繕本）。
                                  書記官  林美萍
中    華    民    國    97    年    9     月    30    日
附錄本案論罪科刑法條全文：
電子遊戲場業管理條例第22條
違反第 15 條規定者，處行為人 1 年以下有期徒刑、拘役或科或
併科新台幣50萬元以上250萬元以下罰金。
中華民國刑法第 266條
在公共場所或公眾得出入之場所賭博財物者，處 1 千元以下罰金
。但以供人暫時娛樂之物為賭者，不在此限。
當場賭博之器具與在賭檯或兌換籌碼處之財物，不問屬於犯人與
否，沒收之。
臺灣板橋地方法院檢察署檢察官聲請簡易判決處刑書
                                      97年度偵字第12283號
     被      告  丙○○  男  44歲（民國○○年○○月○○日生）
                         住臺北縣三重市○○○街150巷20號
                         5樓
                         居臺北縣土城市○○路○段388之1號
                         地下室
                         身分證統一編號：Ｚ000000000號
                 林國華  男  38歲（民國○○年○月○○日生）
                         住臺北縣土城市○○路62號8樓
                         身分證統一編號：Ｚ000000000號
                 陳群賓  男  38歲（民國○○年○月○○日生）
                         住臺北縣土城市○○路○段67巷6號2
                         樓
                         身分證統一編號：Ｚ000000000號
                 王雲  男  45歲（民國○○年○月○○日生）
                         住連江縣莒光鄉福正村50號
                         居中央路四段410巷26號7樓
                         身分證統一編號：Ｚ000000000號
                 曹以捷  男  41歲（民國○○年○○月○日生）
                         住臺北縣土城市○○路○段285之2號
                         2樓
                         身分證統一編號：Ｚ000000000號
 上列被告因違反電子遊戲場業管理條例等案件，業經偵查終結，
 認宜聲請以簡易判決處刑，茲將犯罪事實及證據並所犯法條分敘
 如下：
     犯罪事實
 一、丙○○前因妨害風化案件，經臺灣士林地方法院93年度士簡
     字第1402號判決處有期徒刑6月確定，於民國95年3月3日易
     科罰金執行完畢，仍不知悛悔，明知未依電子遊戲場業管理
     條例規定辦理營利事業登記者，不得經營電子遊戲場業，竟
     基於經營電子遊戲場業及在公眾得出入之場所賭博財物之犯
     意，自民國97年4月間某日起，在其向不知情之乙○○所租
     賃之臺北縣土城市○○路○段388之1號地下室之公眾得出入
     之場所，擺設電動賭博機具「小瑪莉」1臺，供不特定之賭
     客賭博財物，其賭法係賭客將賭資投入該機具內下注得分，
     若押中，可得數倍不等之現金，否則投入之賭資由機具沒入
     ，歸丙○○所有。林國華、陳群賓、王雲、曹以捷則基於
     在公眾得出入之場所賭博財物之犯意，於97年4月11日20 時
     許，在上址之公眾得出入場所，以撲克牌為賭具賭博財物，
     賭博方法為每人拿27張牌，最先出脫手中撲克牌者為贏家，
     其餘各家需賠付新臺幣（下同）100元給贏家，以此俗稱「
     大老二」之方式賭博財物。嗣為警於同日21時30分許，在上
     開處所查獲，並扣得丙○○所有之電動賭博機具「小瑪莉」
     1臺（含IC版1塊），其內賭資4,750元、麻將1副、骰子2 顆
     ，及林國華等4人之賭資2,600元、撲克牌2副等物品。
 二、案經臺北縣政府警察局土城分局報告偵辦。
     證據並所犯法條
 一、上揭事實，業據被告丙○○、林國華、陳群賓、王雲、曹
     以捷於警詢及偵查中坦承不諱，核與證人乙○○於警詢時證
     述之情節相符，並有「小瑪莉」 1 臺（含 IC 版 1 塊）、
     賭資 4,750 元、麻將 1 副、骰子 2 顆，及林國華等 4 人
     之賭資2,600元、撲克牌2副扣案足考，復有現場照片17 紙
     、房屋租賃契約書1份在卷可稽，被告犯嫌堪已認定。
 二、按未依電子遊戲場業管理條例規定辦理營利事業登記者，不
     得經營電子遊戲場業，違反者應予處罰，電子遊戲場業管理
     條例第15條、第22條分別定有明文。而電子遊戲場業管理條
     例所謂「電子遊戲場業」之「業」，係指「業務」而言；刑
     法上所謂業務，係以事實上執行業務者為標準，指以反覆同
     種類之行為為目的之社會活動而言；執行此項業務，縱令欠
     缺形式上之條件，仍無礙於業務之性質。因此，不論該事業
     是否「專營」電子遊戲場業，亦不問經營是否需達一定之規
     模，即使於原本所營事業外，兼營電子遊戲場業，或所經營
     之電子遊戲場業不具相當之規模，亦無礙於電子遊戲場業管
     理條例相關規定之適用。核被告丙○○所為，係犯電子遊戲
     場業管理條例第22條之違法經營電子遊戲場業罪及刑法第2
     266 條第1項前段之在公眾得出入之場所賭博罪嫌。被告林
     國華、陳群賓、王雲、曹以捷所為，係犯刑法第266條第1
     項前段在公眾得出入之場所賭博罪嫌。被告丙○○自97年4
     月間某日起至同年月11日下午21時30分許遭警查獲時止，在
     上址之公眾得出入之場所擺設電子遊戲機與不特定人對賭之
     行為，係於密切接近之時、地實施，侵害同一法益，各行為
     之獨立性極為薄弱，依一般社會健全觀念，在時間差距上，
     難以強行分開，刑法評價上，以視為數個舉動之接續行為，
     合為包括之一行為予以評價，較為合理，應成立接續犯。又
     被告丙○○基於一賭博犯意以前開賭博性電子遊戲機具持續
     與人對賭，係以一行為觸犯上開二罪名，應依刑法第55條想
     像競合犯之規定，從較重之電子遊戲場業管理條例第22條之
     違法經營電子遊戲場業罪嫌處斷。被告丙○○前因妨害風化
     案件，經臺灣士林地方法院93年度士簡字第1402號判決處有
     期徒刑6月確定，於95年3月3日易科罰金執行完畢，有刑案
     資料查註資料表在卷可按，其受有期徒刑執行完畢，5年內
     故意再犯本件有期徒刑以上之罪，為累犯，請依刑法第47
     條第1項加重其刑。扣案之「小瑪莉」1臺（含IC版1塊）、
     賭資4,750元、麻將1副、骰子2顆，及被告林國華等4人之賭
     資2,600元、撲克牌2副等物品，請依刑法第266條第2項宣告
     沒收。
 三、依刑事訴訟法第451條第1項聲請逕以簡易判決處刑。
     此    致
 臺灣板橋地方法院
 中    華    民    國    97    年    8     月    29    日
                               檢察官  丁  ○  ○
                                       甲  ○  ○
 上正本證明與原本無異
 中    華    民    國    97    年    9     月    3     日
                               書記官
 附錄本案參考法條全文
 電子遊戲場業管理條例第15條
 未依本條例規定辦理營利事業登記者，不得經營電子遊戲場業。
 電子遊戲場業管理條例第22條
 違反第15條規定者，處行為人1年以下有期徒刑、拘役或科或併
 科新台幣 50 萬元以上 250 萬元以下罰金。
 中華民國刑法第266條
 （普通賭博罪與沒收物）
 在公共場所或公眾得出入之場所賭博財物者，處1千元以下罰金
 。但以供人暫時娛樂之物為賭者，不在此限。
 當場賭博之器具與在賭檯或兌換籌碼處之財物，不問屬於犯人與
 否，沒收之。
 本件係依刑事訴訟法簡易程序辦理，法院簡易庭得不傳喚被告、
 輔佐人、告訴人、告發人等出庭即以簡易判決處刑；被告、被害
 人、告訴人等對於告訴乃論案件如已達成民事和解而要撤回告訴
 或對非告訴乃論案件認有受傳喚到庭陳述意見之必要時，請即另
 以書狀向臺灣板橋地方法院簡易法庭陳述或請求傳喚。
以上正本證明與原本無異。
本判決不得上訴。
                                      書記官  陳玉心
中    華    民    國    98    年    9     月    30    日


司法院資訊處製作；財團法人民間司法改革基金會備份。
